【裁判字號】    98,易,1089
【裁判日期】    990205
【裁判案由】    賭博等
【裁判全文】
臺灣桃園地方法院刑事判決              98年度易字第1089號
公  訴  人  臺灣桃園地方法院檢察署檢察官
被      告  乙○○原名邱志源.
            甲○○
            丁○○
            壬○○
            丙○○
            戊○○
            己○○
            癸○○
            辛○○
            子○○
上列被告等因賭博等案件，經檢察官提起公訴（98年度偵字第63
23、15550 號），本院判決如下：
    主  文
乙○○、甲○○、丁○○共同意圖營利，聚眾賭博，各處有期徒
刑參月，如易科罰金，均以新臺幣壹仟元折算壹日。扣案之電動
賭博機具「滿天星7PK 」貳拾捌台（含IC板貳拾捌片）及賭資新
臺幣貳萬元均沒收。
丙○○在公眾得出入之場所賭博財物，處罰金新臺幣肆仟元，如
易服勞役，以新臺幣壹仟元折算壹日。扣案之電動賭博機具「滿
天星7PK 」貳拾捌台（含IC板貳拾捌片）及賭資新臺幣貳萬元均
沒收。
壬○○、戊○○、己○○、癸○○、辛○○、子○○在公眾得出
入之場所賭博財物，各處罰金新臺幣壹萬元，如易服勞役，均以
新臺幣壹仟元折算壹日。扣案之電動賭博機具「滿天星7PK 」貳
拾捌台（含IC板貳拾捌片）及賭資新臺幣貳萬元均沒收。
    事  實
一、乙○○係址設桃園縣桃園市○○路22巷88號之24電子遊戲場
    之負責人，其基於意圖營利提供賭博場所及聚眾賭博之犯意
    ，且明知未依電子遊戲場業管理條例規定辦理營利事業登記
    ，不得經營電子遊戲場業，竟自民國98年3 月初某日起，在
    上開公眾得出入之電子遊戲場內，藉擺設電動賭博機具「滿
    天星7PK 」28台（含IC板28片），並分別以每日新台幣（下
    同）1,000 元、800 元之薪資，雇用具有上開犯意聯絡之甲○○、丁○○擔任現場員工，負責統籌該電子遊戲場內之事
    務及洗分、兌換現金等工作，而共同與不特定人賭博財物。
    該店之賭博方法為：由賭客交付現金1,000 元予甲○○，再
    由丁○○為賭客於該店之電動賭博機具開1,000 分之分數，
    每次押注最低30分，機具如出現特定中彩圖樣，均可得下注
    分數不等倍數之分數，反之下注分數則悉歸店家所有。賭客
    不續玩且分數累積為100 分以上時，則可示意現場員工丁○○洗分，並由甲○○將等值之現金交予賭客，藉以牟利。嗣
    於98年3 月10日晚間11時45分許，適有賭客壬○○、丙○○
    、戊○○、己○○、癸○○、辛○○、子○○等人在店內賭
    博財物，為警當場查獲，並扣得電動賭博機具「滿天星7PK
    」28台（含IC板28片）及賭資2 萬元。
二、案經桃園縣政府警察局桃園分局報告臺灣桃園地方法院檢察
    署檢察官偵查起訴。
    理  由
壹、程序部分
一、本案被告乙○○、甲○○、丁○○、壬○○、丙○○、戊○○、己○○、癸○○、辛○○、子○○等人所犯之罪均係屬
    刑事訴訟法第376 條第1 款之犯最重本刑為3 年以下有期徒
    刑、拘役或專科罰金之罪，爰依刑事訴訟法第284 條之1 刑
    事訴規定獨任進行審判程序，先予敘明。
二、證據能力部分：按「被告以外之人於審判外之陳述，雖不符
    刑事訴訟法第159條之1至第159條之4之規定，而經當事人於
    審判程序同意作為證據，法院審酌該言詞陳述或書面陳述作
    成時之情況，認為適當者，亦得為證據。當事人、代理人或
    辯護人於法院調查證據時，知有刑事訴訟法第159條第1項不
    得為證據之情形，而未於言詞辯論終結前聲明異議者，視為
    有前項之同意」，刑事訴訟法第159條之5定有明文。查本件
    所有之供述及非供述證據，檢察官、被告等人於本院準備程
    序、審判期日均表示無意見而不予爭執，亦未於言詞辯論終
    結前聲明異議，本院審酌上開證據資料製作時之情況，尚無
    違法取得及證明力明顯過低之瑕疵，認以之作為證據應屬適
    當，且上開各證據均經本院於審判期日依法進行證據之調查
    、辯論，被告於訴訟上之防禦權，已受保障，故上開證據資
    料亦均有證據能力。
貳、實體部分：
一、訊據被告乙○○、甲○○、丁○○對於上開意圖營利提供賭
    博場所、聚眾賭博，及違反電子遊戲場業管理條例等事實均
    坦承不諱，被告丙○○對於上開賭博犯行亦坦白承認，且經
    證人即員警張家福於偵查中及證人庚○○於偵查中、本院審
    理時結證屬實，並有桃園縣政府警察局桃園分局偵破賭博案
    代保管物品暨保管照片、查獲現場照片12張、臨檢現場紀錄
    表1份等附卷可稽，復有電動賭博機具「滿天星7PK」28台（
    含IC皮28片）、賭資2萬元扣案可佐，足認被告乙○○、甲○○、丁○○、丙○○上開自白與事實相符，堪可採信。
二、訊之被告壬○○、戊○○、己○○、癸○○、辛○○、子○○均矢口否認有何賭博之犯行，被告壬○○辯稱：我去那邊
    只是試玩，沒有賭博行為，只是好玩，他剛好打電話叫我去
    玩云云；被告癸○○辯稱：我與己○○是同事，是經由同一
    個人介紹過去的，只要繳1,000 元可以玩整天，並不能以機
    檯累計分數兌換現金云云；被告戊○○、己○○、辛○○、
    子○○則均辯稱：他們傳簡訊說到什麼地方去玩，我們花了
    1,000 元去那邊玩，不知道那是賭博性電玩云云。經查：
  (一)被告甲○○於警詢時證稱：該機檯之玩法是由客人先付給我
    現金1,000 元後，由現場開分員丁○○開分1,000 分後，客
    人以每注最低30分下注後，倘押中電腦所定牌面即依不同賠
    率獲得分數，之後再以最終積分向我兌換等值之現金，現場
    查獲的賭客有壬○○、丙○○、戊○○、己○○、癸○○、
    辛○○、子○○等語。及於偵查中結證稱：客人需先交付現
    金1,000 元換分，玩機檯後，再以一比一之比例兌換現金，
    因為客人需先打電話聯絡並經丁○○在店外核對身分後，才
    准客人入店，並由丁○○負責開分，但我並不知道丁○○在
    開分時有無告知客人可以兌換現金，客人需要向我洗分換現
    金，但是至少需要100 分才可以兌換現金，我至今換現金最
    高不超過3,000 元等語明確，足認上開電子遊戲場確實有經
    營賭博性電玩，且進場時均須先交付現金1,000 元，為警查
    獲當時被告壬○○、丙○○、戊○○、己○○、癸○○、辛○○、子○○等人確為店內之賭客乙節無訛。雖被告甲○○
    嗣後於本院審理時改稱：客人1,000 元玩不玩的話，我只把
    客人的1,000 元還給客人，我是說如果生意好的話，之後確
    實可能變成賭博性電玩，可以換錢云云，然此除與其於警詢
    及偵查中證述之情詞俱不相符外，本件被告乙○○、甲○○
    、丁○○、丙○○等人業均已坦承上開犯行，且衡諸常情，
    倘被告甲○○於警詢及偵查中時所述有關該店可洗分換現金
    部分係該店之未來經營模式，此關乎本案是否構成犯罪極為
    重要之點，豈有可能未明白表示非現在之經營模式，而反而
    於警詢及偵查時就如何洗分換取現金之規則供述綦詳，而入
    自己於罪？是被告甲○○於本院審理時就此部分之證述，顯
    屬不實，不足採信。
  (二)本件電子遊戲場內擺放者係「滿天星7PK 」機檯，該機檯之
    玩法係以每次至少押注30分之分數，如押中電腦選定之牌面
    ，則將出現數倍不等之分數，且基本開分為1,000 元乙節，
    均為被告甲○○、丁○○及被告壬○○、丙○○、戊○○、
    己○○、癸○○、辛○○、子○○等人所不否認，則依其玩
    法，完全係隨機按扭或選擇號碼後，藉由機檯事先設定之機
    率決定輸贏，玩法單調呆板，有別於具有聲光、動作及影音
    效果可刺激感官或需動腦靈活操控之益智娛樂電子遊戲機，
    若長時間把玩而無誘因，勢必平淡乏味，況其把玩代價甚高
    ，一次即須先行交付1,000 元，與一般具聲光影音效果及益
    智娛樂型電子遊戲機遊戲之代價相差甚大，衡情若非得以分
    數兌換現金為誘因，實難想像一般人願以花費1,000 元之代
    價而把玩上開機檯，足認被告壬○○、丙○○、戊○○、己○○、癸○○、辛○○、子○○均知悉上開電子遊戲場內所
    擺設者係博賭性電玩。
  (三)參以上開電子遊戲場平時對於客人管理進出相當謹慎，均先
    由客人以電話聯繫後，再由現場人員引導到場，經核對身分
    證件再由被告丁○○開門入場乙節，業據被告甲○○證述如
    上，並據證人張家福於偵查中證述：因為之前有賭客在桃園
    市○○路22巷88之24號玩過，所以向我檢舉，並傳送該店發
    送之簡訊至我行動電話，我便與該簡訊所示電話號碼聯繫，
    先由一名綽號小惠女子接通後，我告向小惠告知我駕駛車輛
    之車型、車號，由小惠撥打給現場負責人，並稱我是他朋友
    後，告知我的特徵，並叫別人來帶我，而我之後在桃園市○○街133 號汽車旅館前等待，並由壬○○駕駛車號7935-R Y
    號自用小客車前來引導，抵達現場後，開門的人是丁○○，
    我便表明身份等語明確，則以該電子遊戲場運作之模式，被
    告乙○○、甲○○、丁○○等人如此小心謹慎，顯係因所經
    營者為賭博性電玩，而為防範為警查察之機會所為之對策，
    要均與一般合法之電子遊戲場不同，被告壬○○、戊○○、
    己○○、癸○○、辛○○、子○○等人實不可能對此毫無所
    悉，是被告壬○○、戊○○、己○○、癸○○、辛○○、子
    ○○等人執前詞所辯，顯係卸責之詞，不足採信。
  (四)綜上所述，本件被告乙○○、甲○○、丁○○所犯上開意圖
    營利提供賭博場所、聚眾賭博，及違反電子遊戲場業管理條
    例等犯行，以及被告壬○○、丙○○、戊○○、己○○、癸○○、辛○○、子○○等人所犯賭博犯行，事證俱臻明確，
    至堪認定，應予依法論科。
三、論罪科刑方面：
  (一)核被告乙○○、甲○○、丁○○所為，均係犯刑法第266 條
    第1 項前段、第268 條之意圖營利提供賭博場所及聚眾賭博
    罪、違反電子遊戲場業管理條例第22條、第15條之罪；核被
    告壬○○、丙○○、戊○○、己○○、癸○○、辛○○、子
    ○○所為，均係犯刑法第266 條第1 項前段之賭博罪。被告
    乙○○、甲○○、丁○○3 人，就上開犯行間，均有犯意聯
    絡及行為分擔，應論以共同正犯。被告乙○○、甲○○、丁○○3 人均係以一行為觸犯上開罪名，為想像競合犯，應依
    刑法第55條之規定，從一重之圖利聚眾賭博罪處斷。爰審酌
    被告乙○○係該電子遊戲場之負責人，被告甲○○、丁○○
    均係現場員工，綜理現場全部事務，被告乙○○、甲○○、
    丁○○等人所為擾亂社會秩序，且敗壞社會風氣，惟3 人均
    已坦承犯行，及被告壬○○、丙○○、戊○○、己○○、癸○○、辛○○、子○○等人參與賭博之行為亦屬不該，敗壞
    社會風氣，然被告丙○○業已坦承犯行，被告壬○○、戊○○、己○○、癸○○、辛○○、子○○等人則毫無悔悟之心
    ，自應受科以相當程度之刑事非難，是分別量處如主文所示
    之刑，並就被告乙○○、甲○○、丁○○3 人分別諭知易科
    罰金之折算標準，及就被告壬○○、丙○○、戊○○、己○○、癸○○、辛○○、子○○等人分別諭知易服勞役之折算
    標準，以為懲儆。
  (二)扣案之電動賭博機具「滿天星7PK 」28台（含IC板28片，係
    當場賭博之機具，而現金2 萬元係在兌換籌碼處之財物，均
    應依刑法第266 條第2 項規定沒收。
據上論斷，應依刑事訴訟法第299 條第1 項前段，電子遊戲場業
管理條例第22條，刑法第11條前段、第28條、第266 條第1 項前
段、第2 項、第268 條前段、後段、第55條、第41條第1 項前段
、第42條第3 項前段，刑法施行法第1 條之1 ，判決如主文。
本案經檢察官蔡正傑到庭執行職務。
中    華    民    國    99    年    2     月     5    日
                  刑事第七庭    法  官    蔡世芳
如不服本判決，應於收受判決後10日內向本院提出上訴書狀，並
應敘述具體理由。其未敘述上訴理由者，應於上述期間屆滿後20
日內向本院補提理由書（均須按他造當事人之人數附繕本）「切
勿逕送上級法院」。
以上正本證明與原本無異。
                                 書記官    張尹嫚
中    華    民    國    99    年    2     月    5     日

司法院資訊處製作；財團法人民間司法改革基金會備份。
